【裁判字號】    98,易緝,135
【裁判日期】    980427
【裁判案由】    竊盜等
【裁判全文】
臺灣臺中地方法院刑事判決             98年度易緝字第135號
公  訴  人  臺灣臺中地方法院檢察署檢察官
被      告  乙○○
                    18號1樓.
上列被告因竊盜等案件，經檢察官提起公訴（97年度偵字第1131
4 號），被告於準備程序中就被訴事實為有罪之陳述，本院於聽
取當事人之意見後，裁定改以簡式審判程序審理，判決如下：
    主    文
乙○○以加害生命、身體、財產之事，恐嚇他人，致生危害於安
全，處有期徒刑伍月，如易科罰金，以新臺幣壹仟元折算壹日。
又竊盜，處拘役拾日，如易科罰金，以新臺幣壹仟元折算壹日
。
    犯罪事實
一、乙○○前為甲○○之受僱人，因工作減薪及勞健保問題，對
    甲○○心生不滿，竟於民國97年2月8日（起訴書誤載為97年
    2月28日） 14時25分許，基於恐嚇危害安全之犯意，以複製
    錀匙侵入臺中市北區○○○○街154號之甲○○住宅（侵入住
    宅部分，業據甲○○撤回告訴，本院不另為公訴不受理之諭
    知，詳如後述），將其內存放之汽油及屋內之高梁酒混合後
    ，潑灑於甲○○之住宅，最後將汽油裝滿茶壺內，放置於電
    磁爐上，插上電源，未啟動即離去，利用此將行放火之佈置
    方式，以加害生命、身體、財產之事，恐嚇甲○○。乙○○
    離去前並另行起意，意圖為自己不法之所有，竊取上址內之
    紅包袋1只（內有現金新臺幣【下同】600元）。甲○○於同
    日15時30分許返家後，見上開隨時將引燃火災之佈置，心生
    畏懼，致生危害於甲○○之安全。
二、案經甲○○訴由臺中市警察局第二分局報告臺灣臺中地方法
    院檢察署檢察官偵查起訴。
    理    由
一、上開犯罪事實，迭據被告乙○○警詢、檢察官偵查及本院審
    理時坦承不諱，核與證人甲○○、李金華於警詢時證述情節
    相符。此外，並有現場照片16張、監視器翻拍照片 3張、臺
    中市警察局第二分局現場勘察報告在卷可稽。而警方自現場
    帶回之高梁酒瓶4瓶，經採得可資比對指紋5枚，有刑事案件
    證物採驗紀錄表存卷可證，該指紋 5枚經送往內政部警政署
    刑事警察局，以指紋特徵點比對法鑑驗結果，依序與被告指
    紋卡之右中指、右中指、右拇指、右中指、右中指指紋相符
    ，有該局97年4月2日刑紋字第0970046815號鑑驗書在卷可按
    ，堪認被告自白與事實相符，本案事證明確，被告犯行洵堪
    認定。
二、核被告乙○○所為，係犯刑法第 305條之恐嚇危害安全及第
    320條第1項之竊盜罪。被告所犯上開 2罪，犯意各別，罪名
    不同，應分論併罰。爰審酌被告並無任何刑事前案紀錄，有
    臺灣高等法院被告前案紀錄表在卷可稽，堪認其犯案前品行
    尚佳，並斟酌被告不思以理性方式，解決其與告訴人甲○○
    間之勞資糾紛，竟以潑灑汽油、高梁酒於告訴人之住宅，將
    汽油裝滿茶壺內，放置於電磁爐上並插上電源，利用此將行
    放火之佈置方式，以加害生命、身體、財產之事，恐嚇告訴
    人，嚴重危害告訴人身家性命安全及居住安寧，致告訴人於
    案發後隨時處於恐懼之狀態，惡性非輕，被告不思尊重他人
    之財產權，擅自行竊告訴人所有之金錢，並花用殆盡，犯罪
    動機及目的均非良善，告訴人此部分之財產損失尚非甚鉅，
    被告犯後業已坦承犯行，告訴人於本院審理時，亦已表示願
    意給被告自新之機會，惟被告目前尚未與告訴人達成和解，
    合理賠償告訴人之損害等一切情狀，分別量處如主文所示之
    刑，並諭知易科罰金之折算標準，以示懲儆。而被告所犯刑
    法第 320條第1項之竊盜罪，其法定本刑為5年以下有期徒刑
    、拘役、或銀元5百元以下罰金，雖較被告所犯刑法第305條
    之恐嚇危害安全罪，其法定本刑為 2年以下有期徒刑、拘役
    或銀元3百元以下罰金為重，然被告行竊財物僅為600元，且
    竊盜犯罪手段尚屬平和，危害較輕，而被告恐嚇危害安全犯
    行，犯罪手段較為激烈，其造成告訴人身家性命安全及居住
    安寧之危害，遠較於被告竊盜犯行造成之財產損失為重，本
    院就被告恐嚇危害安全犯行，依其實際犯罪態樣及所生危害
    ，量處較竊盜犯行為重之刑度，並不違反比例原則，附此說
    明。
三、公訴意旨另以：被告乙○○為告訴人甲○○之受僱人，因工
    作減薪問題，對告訴人心生不滿，竟於97年2月8日（起訴書
    誤載為97年 2月28日）基於侵入住宅之犯意，以複製鑰匙無
    故侵入告訴人位於臺中市北區○○○○街154號住宅，因認被
    告另涉犯刑法第306條第1項之侵入住宅罪嫌。惟查，刑法第
    306條第1項之侵入住宅罪，依同法第308條第1項之規定，須
    告訴乃論，茲據告訴人當庭撤回其告訴，此部分本應諭知公
    訴不受理之判決，然公訴意旨認此部分與被告所犯之刑法第
    305條恐嚇危害安全罪，有想像競合裁判上1罪關係，本院爰
    不另為公訴不受理之諭知，附此敘明。
據上論斷，應依刑事訴訟法第 273條之1第1項、第299條第1項前
段，刑法第305條、第320條第1項、第41條第1項前段，刑法施行
法第1條之1第1項、第2項前段，判決如主文。
中    華    民    國    98    年    4     月    27    日
                  刑事第十三庭  法  官  陳  得  利
以上正本證明與原本無異。
如不服本判決應於收受判決後10日內向本院提出上訴書狀，並應
敘述具體理由；其未敘述上訴理由者，應於上訴期間屆滿後20日
內向本院補提理由書（均須按他造當事人之人數附繕本）「切勿
逕送上級法院」。
                                書記官  鐘  麗  芳
中    華    民    國    98    年    4     月    27    日
附錄本案論罪科刑法條全文：
中華民國刑法第305條
以加害生命、身體、自由、名譽、財產之事，恐嚇他人致生危害
於安全者，處2年以下有期徒刑、拘役或3百元以下罰金。
中華民國刑法第320條第1項
意圖為自己或第三人不法之所有，而竊取他人之動產者，為竊盜
罪，處5年以下有期徒刑、拘役或5百元以下罰金。
中華民國刑法施行法第1條之1
中華民國94年1月7日刑法修正施行後，刑法分則編所定罰金之貨
幣單位為新臺幣。
94年1月7日刑法修正時，刑法分則編未修正之條文定有罰金者，
自94年1月7日刑法修正施行後，就其所定數額提高為30倍。但72
年 6月26日至94年1月7日新增或修正之條文，就其所定數額提高
為3倍。


司法院資訊處製作；財團法人民間司法改革基金會備份。
